臺灣苗栗地方法院民事裁定
                                   110年度消債更字第21號
聲  請  人
即  債務人  李志男  
代  理  人  陳惠玲律師
債  權  人  合迪股份有限公司

法定代理人  陳鳳龍  


債  權  人  長鴻國際企業股份有限公司

法定代理人  廖學從  


債  權  人  第一商業銀行股份有限公司

法定代理人  邱月琴  
代  理  人  黃森睿  
債  權  人  花旗（台灣）商業銀行股份有限公司


法定代理人  莫兆鴻  
代  理  人  陳正欽  


債  權  人  臺灣新光商業銀行股份有限公司

法定代理人  李增昌  
代  理  人  邱俊偉  
債  權  人  永豐商業銀行股份有限公司

法定代理人  陳嘉賢  
代  理  人  呂亮毅  
上列聲請人因消費者債務清理事件聲請更生，本院裁定如下：
    主  文
聲請人即債務人甲○○自民國110年9月16日下午4時起開始更生程
序。
命司法事務官進行本件更生程序。
    理  由
一、按債務人不能清償債務或有不能清償之虞者，得依本條例所
    定更生程序，清理其債務；債務人無擔保或無優先權之本金
    及利息債務總額未逾新臺幣（下同）1,200萬元者，於法院
    裁定開始清算程序或宣告破產前，得向法院聲請更生；債務
    人對於金融機構負債務者，在聲請更生或清算前，應向最大
    債權金融機構請求協商債務清償方案，或向其住、居所地之
    法院或鄉、鎮、市、區調解委員會聲請債務清理之調解，消
    費者債務清理條例（下稱消債條例）第3條、第42條第1項、
    第151條第1項分別定有明文。所謂債務人不能清償債務或有
    不能清償之虞，以消債條例之制定目的在於謀求消費者經濟
    生活之更生觀之，應係指消費者之負債大於現有資產，於合
    理之相當期間內，在維持其個人及受扶養權利人基本生活支
    出前提下，依原定之清償條件，不能清償債務完畢或有不能
    清償債務完畢之可能而言。而其合理相當期間之認定，依消
    債條例第53條第2項第3款有關更生方案最終清償期原則為6
    年之規定觀之，原則上應以6年為衡量之標準。又法院開始
    更生程序之裁定，應載明其年、月、日、時，並即時發生效
    力；法院裁定開始更生或清算程序後，得命司法事務官進行
    更生或清算程序，消債條例第45條第1項、第16條第1項亦有
    明文。
二、聲請意旨略以：聲請人無擔保或無優先權之債務總額約137
    萬元，因有不能清償債務之情事，於民國110年1月26日曾向
    本院聲請債務清理之調解，惟於同年3月3日調解不成立。又
    聲請人未經法院裁定開始清算程序或宣告破產，為重整經濟
    生活，爰依法聲請更生等語。
三、經查：
  ㈠聲請人主張其於110年1月26日曾向本院聲請債務清理之調解
    ，於同年3月3日調解不成立乙節，據其提出調解不成立證明
    書為憑（見卷第31頁），並經本院調取110年度苗司消債調
    字第9號卷宗查明無誤。另本院向各債權人函詢聲請人目前
    積欠之債務總額，包含本金、利息、違約金、費用在內之無
    擔保或無優先權債務總額為1,769,727元（詳如附表所示）
    ，未逾1,200萬元，是聲請人向本院聲請更生，尚無不合。
  ㈡次查，聲請人於聲請更生前2年間，均在嘉里大榮物流股份有
    限公司任職，至110年4月23日離職，其108年之所得為416,5
    25元、109年之所得為409,011元，110年1月至4月之所得合
    計為125,245元，有聲請人之勞工保險被保險人投保資料表
    、108及109年稅務電子閘門財產所得調件明細表、薪資報表
    、薪資轉帳存摺影本等在卷可參（見卷第183-185頁、第209
    、231頁、第315-318頁）。依聲請人上開收入計算，其於10
    8年1月至110年4月間，平均每月收入為33,956元【計算式：
    （416,525元＋409,011元＋125,245元）÷28月＝33,956元，元
    以下四捨五入】。
  ㈢又債務人必要生活費用，以最近1年衛生福利部或直轄市政府
    所公告當地區每人每月最低生活費1.2倍定之；受扶養者之
    必要生活費用，準用第1項規定計算基準數額，並依債務人
    依法應負擔扶養義務之比例認定之，消債條例第64條之2第1
    、2項分別定有明文。查聲請人有3名未成年子女李○勳（100
    年5月生）、李○瀚（101年9月生）及李○諺（104年12月生）
    ，聲請人與配偶共同扶養，應負擔之扶養義務比例為1/2，
    有聲請人全戶戶籍謄本在卷可佐（見卷第85-86頁）。聲請
    人主張其個人每月生活必要支出為14,866元，並應負擔3名
    未成年子女之扶養費每人7,433元（見卷第25頁），經核未
    逾衛生福利部公告110年臺灣省每人每月最低生活費13,288
    元之1.2倍及其所負扶養義務之比例，應可憑採。準此，聲
    請人每月支出其個人及受其扶養者所必要之生活費用數額，
    應為37,165元（計算式：14,866元＋7,433元×3人＝37,165元
    ）。
　㈣另觀聲請人所提財產目錄、稅務電子閘門財產所得調件明細
    表及存摺影本（見卷第23、186頁、第233-331頁），聲明人
    之存款餘額甚低，其名下車號0000-00號自用小客車業經債
    權人合迪股份有限公司取回拍賣抵充債務（見卷第167頁）
    ；另車號000-0000號自用小客車（西元2006年出廠）及NBG-
    6070號普通重型機車之價值亦為有限；而聲請人在國泰人壽
    之保單僅為被保險人身分，無解約權利，醫療險亦無解約金
    可領回（見卷第111、219頁）。本院綜合上情，認依聲請人
    之收入及財產狀況，扣除必要支出後應有不能清償債務之情
    事，而有藉助更生制度調整其與債權人間之權利義務關係，
    重建其經濟生活之必要。此外，復查無聲請人有消債條例第
    6條第3項、第8條或第46條各款所定應駁回更生聲請之事由
    存在，是本件聲請人聲請更生，核無不合，應予准許。爰裁
    定聲請人開始更生程序，並命司法事務官進行本件更生程序
    。
四、依消債條例第11條第1項、第45條第1項、第16條第1項，裁
    定如主文。
中　　華　　民　　國　　110 　年　　9 　　月　　16　　日
              民事第二庭    法　　　官　顏苾涵
上為正本係照原本作成。
本裁定不得抗告。
中　　華　　民　　國　　110 　年　　9 　　月　　16　　日
                    　　　　書　記　官　楊慧萍
附表：
編號    債   權   人   名   稱     債   權   數   額       備     註    本金、利息 違約金、費用   1 合迪股份有限公司  1,045,912元          0元          見卷第167頁  2 長鴻國際企業股份有限公司     82,152元          0元          見卷第137頁  3 第一商業銀行股份有限公司     22,914元          0元          見卷第155頁  4 乙○（台灣）商業銀行股份有限公司    315,970元      8,719元          見卷第161頁  5 臺灣新光商業銀行股份有限公司    234,024元      2,259元          見卷第115頁  6 永豐商業銀行股份有限公司     56,850元        927元          見卷第141頁  合計（新臺幣）  1,757,822元     11,905元      合計1,769,727元